臺灣桃園地方法院小額民事判決
111年度壢小字第1209號
原      告  邱芷茜  

被      告  黃良昱  
上列當事人間請求損害賠償(交通)事件，本院於民國111年8月17
日言詞辯論終結，判決如下：
    主    文
一、被告應給付原告新臺幣（下同）32,447元。
二、原告其餘之訴駁回。
三、訴訟費用1,000元，由被告負擔554元，餘由原告負擔。
四、本判決原告勝訴部分得假執行。
　　理由要領
一、按民事訴訟法第436條之8第1項規定：「關於請求給付金錢
    或其他代替物或有價證券之訴訟，其標的金額或價額在新台
    幣十萬元以下者，適用本章所定之小額程序。」同法第436
    條之18規定：「判決書得僅記載主文，就當事人有爭執事項
    ，於必要時得加記理由要領。」
二、原告主張
　　被告於民國111年4月13日11時9分許，駕駛車牌號碼000-000
    0號自小客車（下稱肇事車輛），自桃園市○○區○○路000號天
    晟醫院停車場中駛出，因未禮讓直行車輛先行，撞擊原告所
    有之車牌號碼000-0000號自小客車（下稱系爭車輛），經原
    告查證屬實後賠付必要修復費用共58,595元。爰依民法侵權
    行為之規定，提起本件訴訟等語。並聲明：被告應給付原告
    58,595元。
三、被告答辯
　　原告維修項目多與本件事故無關，且應計算折舊，原告就本
    件事故應負一半肇事責任等語。並聲明：原告之訴駁回。
四、是依上開說明，以下僅就（一）被告是否應負損害賠償責任
    ？（二）原告是否與有過失？（三）原告得請求賠償之金額
    若干？記載理由要領如下：
（一）被告是否應負損害賠償責任？
　　⒈按民法第191條之2前段規定：「汽車、機車或其他非依軌
      道行駛之動力車輛，在使用中加損害於他人者，駕駛人應
      賠償因此所生之損害。」次按道路交通安全規則第89條第
      1項第7款規定：「起駛前應顯示方向燈，注意前後左右有
      無障礙或車輛行人，並應讓行進中之車輛行人優先通行。
      」
　　⒉查本件事故發生前，肇事車輛自延平路142號天晟醫院停車
      場中駛出，系爭車輛則沿延平路往環北路方向行駛於內側
      車道，外側車道車多。嗣肇事車輛自外側車道之車輛中穿
      出，撞擊系爭車輛右側車身等情，有系爭車輛之行車紀錄
      器影像截圖及勘驗筆錄在卷可參（見本院卷第35、37頁反
      面第9至27行）。可知被告駕駛肇事車輛行經事故地點時
      ，因未禮讓直行之系爭車輛先行即起駛，自右側撞擊系爭
      車輛而肇生本件事故。
　　⒊而依當時天氣晴，日間自然光線，柏油路面乾燥無缺陷亦
      無障礙物，視距良好等一切情狀，有道路交通事故調查報
      告表（一）在卷足憑（見本院卷第13頁），並無不能注意
      之情事，被告竟疏未注意而未禮讓系爭車輛先行，足見被
      告具過失甚明。揆諸前揭規定，被告自應就原告所受損害
      ，負侵權行為之損害賠償責任。
（二）原告是否與有過失？
　　⒈按民法第217條第1項規定：「損害之發生或擴大，被害人
      與有過失者，法院得減輕賠償金額，或免除之。」次按道
      路交通安全規則第94條第3項規定：「汽車行駛時，駕駛
      人應注意車前狀況及兩車並行之間隔，並隨時採取必要之
      安全措施。」
　　⒉查系爭車輛之行車紀錄器影像截圖及勘驗筆錄，肇事車輛
      於事故前4秒自天成醫院停車場駛出，逐漸穿越延平路外
      側車道，然系爭車輛持續直行，於4秒後兩車發生碰撞（
      見本院卷第35、37頁反面第9至27行）。可知原告駕駛系
      爭車輛，未注意前方肇事車輛正在穿越延平路外側車道間
      之車輛，且未採取必要安全措施，致兩車發生碰撞而肇生
      本件事故。
　　⒊而依當時天氣晴，日間自然，柏油路面乾燥無缺陷亦無障
      礙物，視距良好等一切情狀，有道路交通事故調查報告表
      （一）在卷足憑（見本院卷第13頁），並無不能注意之情
      事。原告竟疏未注意車前狀況，足見原告與有過失甚明。
      本院斟酌本件事故發生時雙方各項情狀，認本件事故之發
      生，被告應負擔80%、原告應負擔20%之過失責任。
（三）原告得請求賠償之金額若干？
　　⒈按民法第213條第1、3項規定：「負損害賠償責任者，除法
      律另有規定或契約另有訂定外，應回復他方損害發生前之
      原狀。第1項情形，債權人得請求支付回復原狀所必要之
      費用，以代回復原狀。」又所謂必要修復費用，如修理材
      料以新品換舊品時，應予折舊（最高法院77年度第9次民
      事庭會議決議參照）。
　　⒉查系爭車輛受損位置包含右側車身自車頭至車尾全部，有
      現場照片在卷可參（見本院卷第16頁）。次查系爭車輛修
      理費用為58,595元（含工資38,555元、零件折舊前20,040
      元），有估價單及統一發票等件可證（見本院卷第6、7頁
      ）。上開估價單所載維修項目均係就系爭車輛右側車身受
      損為修繕，且該估價單係由系爭車輛廠牌之TOYOTA原廠維
      修廠所開立，其所載之維修項目及金額，均應屬可採。
　　⒊而原告既係以新零件替代舊零件，自應就零件費用計算並
      扣除折舊，始屬公平。依行政院所頒固定資產耐用年數表
      及固定資產折舊率之規定，系爭車輛之耐用年數為5年，
      其最後一年之折舊額，加歷年折舊累積額，總和不得超過
      該資產成本原額之10分之9。查系爭車輛之出廠年月為103
      年4月，有系爭車輛車籍查詢結果在卷可證（見本院個資
      卷），迄至系爭事故發生時即111年4月13日，已使用逾5
      年。則零件扣除折舊後之修復費用估定為10分之1即2,004
      元，加計工資38,555元，共計40,559元。
　　⒋復依前述過失責任比例之認定，被告應負80%之過失，據此
      計算則原告得請求之金額即為32,447元【計算式：40,559
      ×80%＝32,447】。原告請求在此範圍內，為有理由；逾此
      部分之請求，則屬無據。
五、綜上所述，原告依侵權行為之法律關係，請求被告給付32,4
    47元為有理由，應予准許。逾此部分之請求則屬無據，應予
    駁回。
六、本件原告勝訴部分係依民事訴訟法第436條之8適用小額訴訟
    程序所為之判決，應就被告敗訴部分，依同法第436條之20
    規定，依職權宣告假執行。
七、本件事證已臻明確，兩造其餘主張陳述及所提之證據，經審
    酌均與本院前揭判斷無影響，毋庸一一論述，附此敘明。
八、訴訟費用負擔之依據：民事訴訟法第79條。並依職權確定訴
    訟費用額如主文第3項所示。
中　　華　　民　　國　　111 　年　　9 　　月　　16　　日
　　　　　　　　　　　　　中壢簡易庭法　官周仕弘
以上為正本係照原本作成。
如不服本判決，應於送達後20日內，向本院提出上訴狀並表明上
訴理由，如於本判決宣示後送達前提起上訴者，應於判決送達後
20日內補提上訴理由書（須附繕本）。
中　　華　　民　　國　　111 　年　　9 　　月　　16　　日
　　　　　　　　　　　　　　　　　　書記官巫嘉芸
附錄：
一、民事訴訟法第436條之24第2項：
　　對於小額程序之第一審裁判上訴或抗告，非以其違背法令為
    理由，不得為之。
二、民事訴訟法第436條之25：
　　上訴狀內應記載上訴理由，表明下列各款事項：
(一)原判決所違背之法令及其具體內容。
(二)依訴訟資料可認為原判決有違背法令之具體事實。